【裁判字號】    95,台抗,74
【裁判日期】    950216
【裁判案由】    返還土地等
【裁判全文】
最高法院民事裁定                九十五年度台抗字第七四號
    再 抗告 人  甲○○
    訴訟代理人  陳再賢律師
上列再抗告人因與相對人財政部國有財產局台灣北區辦事處間請
求返還土地等事件，對於中華民國九十四年九月二十一日台灣高
等法院裁定（九十四年度抗字第二三七一號），提起再抗告，本
院裁定如下：
    主  文
再抗告駁回。
再抗告訴訟費用由再抗告人負擔。
    理  由
按對於抗告法院之裁定，以其適用法規顯有錯誤為理由，且所涉
及之法律見解具有原則上之重要性，並經原法院之許可者，依民
事訴訟法第四百八十六條第四項、第五項規定，固得再為抗告。
惟於原法院認再抗告應行許可，並添具意見書，將訴訟卷宗送交
再抗告法院後，再抗告法院審查原法院所添具之意見書，如認再
抗告不應准許者，並不受該意見書所載許可再抗告理由之拘束，
仍得逕以裁定駁回之，此觀民事訴訟法第四百三十六條之五第一
項之規定自明。
本件再抗告意旨雖以原裁定適用法規顯有錯誤為理由，並經原法
院之許可。然查原法院駁回再抗告人對於台灣士林地方法院（下
稱士林地院）核定上訴訴訟標的價額裁定之抗告，係以：相對人
請求再抗告人拆屋還地事件，經士林地院九十三年度訴字第一三
六三號判決命再抗告人應將坐落台北市○○段○○段五之一地號
土地內如該判決附圖所示斜線部分面積三六七平方公尺之車庫及
犬舍等鐵棚、鐵架拆除，將土地返還予相對人，並給付相對人新
台幣（下同）三百零一萬二千四百五十一元本息及自民國九十三
年十月一日起至返還土地之日止，按月給付相對人三萬一千一百
九十五元。再抗告人不服該判決，提起第二審上訴。士林地院核
定再抗告人提起上訴之訴訟標的價額係以前述土地之公告現值即
每平方公尺四萬五千四百元為交易價額計算而為一千六百六十六
萬一千八百元，不併算相當於租金之不當得利部分，並無不合，
為主要論據，經核殊無可議之處。再抗告人執：訴訟標的價額應
按土地申報地價計算始為合理，如按公告現值計算顯然過高而不
當為理由，對抗告法院裁定再為抗告，即與原裁定所涉及之法律
見解無涉，更難謂具有原則上之重要性。揆諸首揭說明，自不因
原法院之許可其再抗告，而得謂其再抗告為合法。
據上論結，本件再抗告為不合法。依民事訴訟法第四百九十五條
之一第二項、第四百八十一條、第四百四十四條第一項、第九十
五條、第七十八條，裁定如主文。
中    華    民    國  九十五  年    二    月   十六   日
                      最高法院民事第八庭
                          審判長法官  朱  建  男
                                法官  顏  南  全
                                法官  許  澍  林
                                法官  鄭  傑  夫
                                法官  蘇  清  恭
      本件正本證明與原本無異
                                      書  記  官
中    華    民    國  九十五  年    三    月    三    日
                                                     ｍ


司法院資訊處製作；財團法人民間司法改革基金會備份。
